# 视角差异

提问人：zixun2022 时间：2023-02-25 18:58:19
陈来时您好：
假如子公司当期有无偿划出资产 100 万元，因其自身不存在资本公司，因此子公司调整了其他权益项目，在合并子公司的时候，因其合并财务报表资本公积足够，对于此项划出资产是否需要在合并财务报表进行调整，比如说资产减少了盈余公积 100 ，在合并财务报表是否需要做：借资本公积，贷方：盈余公司。这种调整是可选择的调整，还是必须因其视角差异而必须进行调整呢？

回答人：chenyiwei
虽然对此问题无明确规定，但基于合并报表层面的“视角调整”考虑，建议进行该项调整。